臺灣高等法院高雄分院刑事判決　　　　　94年度上訴字第50號
上　訴　人
即　被　告　甲○○
指定辯護人　本院公設辯護人　丙○○
上　訴　人
即　被　告　戊○○
選任辯護人　林慶雲律師
　　　　　　陳正男律師
　　　　　　陳裕文律師
上列上訴人因被告違反毒品危害防制條例案件，不服臺灣澎湖地
方法院93年度訴字第46號中華民國93年11月30日第一審判決（起
訴案號：臺灣澎湖地方法院檢察署93年度偵字第422 、436 號，
移送原審併辦案號：同署93年度偵字第489 號），提起上訴，本
院判決如下：
    主  文
原判決撤銷。
甲○○共同連續販賣第二級毒品，處有期徒刑玖年。扣案紅色小
冊壹本、封口機壹臺、門號Ｚ000000000號行動電話壹
支、夾鍊袋陸拾肆個、膠布陸捲、剪刀壹支、鐵線壹支、湯匙壹
支均沒收之，販毒所得新臺幣參萬伍仟壹佰元沒收之（其中販毒
所得伍仟壹佰元部分與戊○○連帶沒收），如全部或一部不能沒
收時，以其財產抵償之。
戊○○共同連續販賣第二級毒品，處有期徒刑柒年陸月。扣案紅
色小冊壹本、封口機壹臺、門號Ｚ000000000號行動電
話壹支、夾鍊袋陸拾肆個、膠布陸捲、剪刀壹支、鐵線壹支、湯
匙壹支均沒收之，販毒所得新臺幣伍仟壹佰元沒收之（與上開甲○○販毒所得在伍仟壹佰元範圍內連帶沒收），如全部或一部不
能沒收時，以其財產抵償之。
    事  實
一、甲○○意圖營利，基於販賣第二級毒品甲基安非他命之概括
    犯意，自民國93年2 月4 日起，至93年4 月20日止，自澎湖
    搭飛機至高雄市後，在高雄地區某處，連續5 次向綽號「塑
    膠」之不詳姓名成年男子，以每錢新臺幣（下同）4500元至
    6500元不等之價格，販入第二級毒品甲基安非他命，隨即攜
    帶該甲基安非他命搭機返回澎湖縣馬公市而運輸該第二級毒
    品；戊○○亦基於販賣第二級毒品甲基安非他命之犯意，於
    93年3 月底，與甲○○一同搭機至高雄市後，在高雄地區某
    處，向綽號「塑膠」之不詳姓名成年男子，以每錢新臺幣（
    下同）4500元之價格，販入第二級毒品甲基安非他命2 錢，
    隨即搭機返回澎湖縣馬公市而運輸該第二級毒品；其詳如附
    表三所示。
二、甲○○自93年2 月4 日購入甲基安非他命後，除部分供自己
    施用及轉讓他人施用外（施用、轉讓部份均經台灣澎湖地方
    法院裁判確定），並基於概括之犯意，連續於附表一所示之
    時間、地點，以高於原購買成本之價格，賣出給胡東保及許
    中銘等2 人，總計販售4 次，其詳細賣出之數量、金額及過
    程，均詳如附表一所載，共因而得款3萬元。
三、甲○○承前開犯意，並與戊○○共同基於販賣第二級毒品甲
    基安非他命以營利之概括犯意，先由甲○○出面至高雄地區
    向「塑膠」購得甲基安非他命攜回澎湖後，自93年4 月29日
    起，由戊○○提供其所有門號000000000 號行動電話，作為
    販毒聯繫之用，並由戊○○與欲購買毒品之人議妥交易數量
    及價格，再向甲○○取得甲基安非他命交付欲購買毒品之人
    並視情形取款，總計先後賣出7 次甲基安非他命給乙○○、
    丁○○、吳文志、王孝杰、姓名不詳綽號「該仔」、「蔡頭
    」之成年男子，詳細之時間、地點、數量、金額及過程，均
    如附表二所載，甲○○並將各次販賣甲基安非他命之對象及
    金額，摘要紀錄在自己所有之紅色小冊上，總計取得販賣毒
    品價款5100元。
四、嗣於93年5 月6 日，警方據報請領搜索票，繼而至甲○○、
    戊○○在澎湖縣馬公市東文里50之13號201 室、301 室租屋
    處分別搜索，當場扣押前述行動電話1 支、紅色小冊1 本，
    並扣押甲○○所有之封口機1 臺、夾鍊袋64個、膠布6 捲、
    剪刀1 支、鐵線1 支、湯匙1 支等用來分裝甲基安非他命以
    供販賣之物品，另扣得2人施用毒品之器具及施用殘渣。
五、案經澎湖縣警察局馬公分局報告及臺灣澎湖地方法院檢察署
    檢察官自動檢舉偵查起訴及併案審理。
    理　由
甲、程序方面：
一、按被告以外之人，於司法警察調查中所為之陳述，與審判中
    不符時，其先前之陳述具有較可信之特別情況，且為證明犯
    罪事實存否所必要者，得為證據，刑事訴訟法第159 條之2
    定有明文。經審酌被告甲○○以外之人，即包括同案被告戊○○（就甲○○部分）、證人胡東保、王孝杰、許中銘等4
    人，於司法警察調查中，均陳稱確實與被告甲○○有毒品交
    易存在等語，至審判中，則均有不同說辭，有各該筆錄可參
    （詳見93年8 月19日移送之警卷，下稱警卷，及原審法院卷
    100 頁以下）。由於4 人對於前後陳述不符之原因，均無受
    有司法警察不正訊問之表示，業經其等陳明在卷（戊○○聲
    羈卷9 頁、原審法院卷103 頁以下、112 頁、114 頁），參
    照被告以外之人於偵查中向檢察官所為之陳述，除顯有不可
    信之情況者外，得為證據，並不以行交互詰問為必要，乃刑
    事訴訟法第159 條之1 第2 項所明定，則上述4 人於司法警
    察前出於任意性之陳述，即不因司法警察之訊問方式與審判
    中之詰問方式有所不同，逕行排除作為證據，合先指明。而
    根據上述4 人所言，其等均與被告甲○○相識，基於此等情
    誼即一般證人與人為善之心態，所言難免迴護被告甲○○，
    則其等先後所為有利及不利被告甲○○之陳述中，通常合理
    之狀況，自應以司法警察調查中所為之陳述較為可信。再者
    ，觀察上述4 人於司法警察調查中所為之陳述，除指證被告
    甲○○犯行外，亦將同時使自己涉入持有、施用、甚或販賣
    毒品等罪嫌，為避免自己遭受訴追之之風險，其等顯有日後
    故為不實陳述藉以脫免罪責之動機，故其等於法院審理中所
    為有利於己之陳述，可信度較低。況且，上述4 人於司法警
    察調查中所言，分別與被告甲○○自己之供詞及扣案紅色小
    冊記載之金錢往來內容等事證，相互吻合（詳後述），相較
    於審理中翻供所為前後矛盾且與事證不符之說辭，顯然可信
    許多。從而，根據以上理由，同案被告戊○○、證人胡東保
    、王孝杰、許中銘於司法警察調查中所為之陳述，具備可信
    之特別情況，且為交互比對用以證明犯罪事實所必要之證據
    ，自得作為認定被告甲○○犯罪事實之用，而有證據能力。
二、被告甲○○於93年5 月17日第3 次警詢筆錄，被告甲○○及
    其辯護人雖均主張無證據能力；被告戊○○於93年5 月18日
    之警詢筆錄，被告戊○○及其辯護人亦雖均主張無證據能力
    ，惟被告此部分之筆錄既係其等自己之陳述，而非被告以外
    之人之陳述，被告等對於警詢中之陳述，亦未表示警員有何
    以不正之方法為之，且衡以上開筆錄均係在澎湖監獄內製作
    ，並非在警局內，警員亦不可能施以不正當之方法取供以觀
    ，足認上開2 警詢筆錄均係出於被告等之自由意志下所為，
    自得為證據。至被告等雖另辯稱上開2 警詢筆錄，係警員要
    求被告等自行協商而要求其中1 人認罪，被告甲○○因經濟
    較差，戊○○願意分擔甲○○之經濟費用，始願意承擔犯罪
    而為認罪之陳述云云，惟被告等既均已成年，均具有相當之
    社會經驗，被告甲○○如未販賣毒品，豈願意無緣無故替人
    承擔犯行？經本院傳訊證人即製作甲○○筆錄之警員己○○
    亦到庭證稱：「（被告稱之前並沒有販賣給其他人，是在被
    告18日借提訊問之後才承認有販賣給相關人，這期間是否有
    脅迫、利誘被告承認的情形？）沒有。」，「之前甲○○陳
    述是幫戊○○記帳，訊問當時監所管理員都有在場，並且有
    錄音，18日製作筆錄的地點是在監所內。」，「這部分並不
    實在，戊○○在第1 次警訊筆錄就已經供出甲○○有在販毒
    ，當時是因為18日的時候他們2 人已經承認，所以才一起製
    作筆錄，並沒有要他們2 人協商認罪的情節，而且整個過程
    都有錄音。」（見本院94年7 月21日審判筆錄），足證警員
    亦無強要被告甲○○或戊○○認罪之情形。至警詢筆錄第3
    次中就被告甲○○之筆錄中之部分情節，經本院勘驗結果為
    ：
    (一)錄音內容顯示係偵訊筆錄第3 次之警訊錄音，錄音時間及
      地點之部分與筆錄記載相符，警訊筆錄第12頁問被告有否
      販賣給何人，被告並回答說「轉賣」，警方反問被告轉賣
      為何意，被告說是「照本錢分給他們的」，警方有問甲○○拿一錢5 千5 百元，再與胡東保聯絡，以一錢7 千元轉
      賣給胡東保，被告回答，胡東保原本就住在我那邊，就是
      在806 號房，我有跟他拿7 千元沒有錯。（Ａ面完畢）
    (二)錄音帶內容在陳述「此次交易地點在高雄市六合夜市‧‧
      ‧等」錄音內容顯示有甲○○供稱「帶回來的東西都是自
      己吃」但筆錄並未記載，甲○○並有供稱「買的價格是1
      錢6 千5 百元」、「沒有賣給其他人」，甲○○亦有稱「
      他是一起用的」，甲○○陳述「是向1 位叫『塑膠』的人
      拿的，時間部分忘記了」，警察人員訊問賣給胡東寶的是
      何時，甲○○供稱「分1 次或2 、3 次，都是在飯店房間
      內，時間忘記了，東寶什麼時候跟我拿，我忘記了」、甲○○供稱「是平價拿給他，說販賣不好聽，平價跟販賣不
      一樣，是大家互相補貼機票錢和飯店的錢」、甲○○稱「
      沒有賺利潤，拿來的東西是共同的」、警方問第3 次所買
      毒品在何時，甲○○稱「差不多在93年3 月初左右，約買
      了4 錢」警方問並自稱「與前次所說方式交易毒品，帶回
      澎湖」甲○○並未回答任何話語，警方又問「價格多少」
      ，甲○○稱「價格約5 千元」，甲○○稱「2 月初4 、5
      左右胡東寶就跟我一起住、、」，警方問「第3 次2 錢賣
      給胡東寶是賣多少錢？」甲○○稱「2 錢約1 萬1 千元」
      ，警方問「拿給他的時候是在何處」，甲○○稱「在世華
      飯店801 」，甲○○稱「後來的毒品大部分都由我們2 人
      吃」（錄音內容2 人部分甲○○當庭稱「就是我跟胡東寶
      或是我跟戊○○2 人」），警方問「第3 次交易所買的金
      錢來源」之後的筆錄記載至第2 捲錄音帶完畢辯護人稱內
      容沒有意見。
    上開勘驗結果，足認警詢筆錄與被告甲○○所述大致相符，
    僅其中小部分之漏寫，或與原意略有不符，此部分之記載，
    自應以本院勘驗後之筆錄為準，併予敘明。
三、至於證人丁○○於警詢中所為之證言，雖屬審判外之陳述，
    惟經本院傳喚其作證時，因其遷移不明，致無從傳訊，此有
    本院送達證書1 份附卷可證，其因所在不明而無從傳喚，本
    院依被告之陳述以及其他證人之陳述，認為具有可信之特別
    情況，且為證明犯罪事實之存否所必要，依刑事訴訟法第刑
    事訴訟法第159 條之3 第3 款之情形，亦得為證據。
乙、實體方面：
一、訊據上訴人即被告甲○○、戊○○均不否認有上開自高雄市
    運輸第二級毒品至澎湖之事實，惟矢口否認有前述販賣第二
    級毒品犯行，一致辯稱：其等持有毒品，只是自行施用，兼
    或有免費提供他人施用，縱然收取價金，也是原價轉讓或補
    貼部分取得之成本，並無營利之意圖云云。
二、經查：
（一）被告甲○○自民國93年2 月4 日起，至93年4 月20日止，
      自澎湖搭飛機至高雄市後，在高雄地區某處購買第二級毒
      品甲基安非他命後，隨即攜帶該甲基安非他命搭機返回澎
      湖縣馬公市而運輸該第二級毒品；戊○○則於93年3 月底
      ，與甲○○一同搭機至高雄市後，在高雄地區某處，購買
      第二級毒品甲基安非他命後，隨即搭機返回澎湖縣馬公市
      而運輸該第二級毒品之事實，已經被告甲○○、戊○○2
      人於警詢、偵查及原審審理中自承在卷。
（二）被告甲○○、戊○○於前述事實欄所載之時間、地點，由
      被告甲○○獨資或與被告戊○○合資，在高雄地區向綽號
      「塑膠」之不詳姓名成年男子，以每錢5500元之價格，多
      次購得第二級毒品甲基安非他命，並在澎湖縣馬公市持有
      及施用，經警於93年5 月6 日持搜索票至2 人租屋處搜索
      ，扣得事實欄所載各該物品之事實，為被告2 人所自承在
      卷（警卷第12頁反面第14行、原審法院卷58頁、60頁），
      並有搜索票、搜索扣押筆錄附卷可稽（警卷88至95頁），
      又有毒品分裝器具、吸食器具、甲基安非他命殘渣等扣案
      可佐。準此，被告2 人均曾持有第二級毒品之事實，自堪
      認定。
（三）被告甲○○持有之第二級毒品，曾先後於如附表一所示之
      4 次時間、地點，分別交付胡東保3 次，交付許中銘1 次
      ，並按其數量，向胡東保收取高於原購買價格之金錢，也
      與許中銘議定價金但尚未交付，因而得款3 萬元之事實，
      業據被告甲○○於警訊中自承在卷（警卷三第12頁反面第
      16行、第13頁反面第5 行、第14行、第15頁反面第11行）
      ，核與證人胡東保、許中銘於警訊中所述情節相符（警卷
      第39頁、第64頁、65頁，後2 頁警卷頁碼脫漏），且與扣
      案被告甲○○所有紅色小冊中所記載「中銘1000」等文字
      相符（偵字422 卷第14頁）。因而，被告甲○○就所持有
      之第二級毒品，曾經從事如附表一所示之4 次毒品交易等
      情，已堪認定。
（四）被告甲○○、戊○○2 人，共同於如附表二所示之7 次時
      間、地點，由戊○○提供所有門號0000000000號行動電話
      ，作為販賣毒品聯繫之用，而由戊○○與欲購買毒品之人
      議妥交易之數量及價格，再向甲○○取得甲基安非他命交
      付欲購買之人並視情形取款，總計先後有7 次毒品交易，
      因而得款5100元之事實，亦經被告甲○○、戊○○2 人於
      警訊中自承不諱（警卷14頁反面第14行以下、34頁正面第
      11行以下）。茲就各次毒品交易之過程，列載認定事實所
      憑之證據如下：
      １、附表二編號1 之毒品交易，業據被告2 人自承在卷（
          警卷15頁正面第10行、34頁反面第3 行），核與扣案
          被告甲○○所有紅色小冊中所記載「志奇欠1000」等
          文字相符（偵字422卷14頁）。
      ２、附表二編號2 之毒品交易，業據被告2 人自承在卷（
          警卷15頁正面第16行、34頁反面第13行），核與扣案
          被告甲○○所有紅色小冊中所記載「都都（丁○○綽
          號）欠4000」等文字相符（偵字422 卷14頁）。
      ３、附表二編號3 之毒品交易，業據被告2 人自承在卷（
          警卷15頁反面第9 行、35頁正面第3 行），核與扣案
          被告甲○○所有紅色小冊中所記載「該2000」等文字
          相符（偵字422卷14頁）。
      ４、附表二編號4 之毒品交易，業據被告2 人自承在卷（
          警卷15頁反面第6 行、34頁反面第16行），且與證人
          王孝杰於警訊中所述內容一致（警卷44頁），並與扣
          案被告甲○○所有紅色小冊中所記載「小杰（王孝杰
          綽號）1000佳」等文字相符（偵字422 卷14頁）。
      ５、附表二編號5 之毒品交易，業據被告2 人自承在卷（
          警卷15頁正面第13行、34頁反面第10行），核與扣案
          被告甲○○所有紅色小冊中所記載「蔡頭1000佳」等
          文字相符（偵字422卷14頁）。
      ６、附表二編號6 之毒品交易，業據被告2 人自承在卷（
          警卷15頁反面第3 行、35頁正面第14行以下），核與
          扣案被告甲○○所有紅色小冊中所記載「燦（吳文志
          綽號）1000佳」等文字相符（偵字422 卷14頁）。
      ７、附表二編號7 之毒品交易，業據被告2 人自承在卷（
          警卷15頁反面第13行、35正面第2 行），核與扣案被
          告甲○○所有紅色小冊中所記載「該2100佳」等文字
          相符（偵字422卷14頁）。
      被告甲○○於檢察官偵查中亦坦承確有與如附表一、二所
      示之人交易，僅辯稱「我只有原價轉讓給一覽表（警局移
      送書）內的9 個人，至於差價是貼我機票錢的費用．．．
      ．」等情（見422 號偵查卷第40頁），並於原審審理及本
      院審理中均坦承確有上開交易之行為（僅辯稱係轉讓而非
      販賣）；被告戊○○於檢察官偵查中則坦承確有「幫甲○○販賣毒品」，「（有哪些人打過電話給你？）該仔、嘟
      嘟、進仔、忠明、少傑．．．．」等情，足認被告甲○○
      確有交付如附表一所示之安非他命予胡東保及許中銘，被
      告甲○○與戊○○確有交付如附表二所示之安非他命給乙○○、丁○○、「該仔」、王孝杰、「蔡頭」等人，並向
      其等收取金錢無疑。
（五）被告甲○○以低價購得甲基安非他命再以高價賣出給胡東
      保之事實，既如前述，則被告甲○○顯有賺取價差之事實
      ，顯然具備販賣第二級毒品以營利之意圖。至於被告甲○○所辯補貼機票、住宿費用云云，經核所謂補貼，即在轉
      嫁自己原本應負擔之費用於他人之意，當然屬於取得利益
      之範疇，無礙於被告甲○○營利意圖之認定。更何況被告
      亦自承確有將所購入之毒品供自己吸食之用或轉讓於他人
      ，則其以所收得之錢補貼供其自己吸食之用及轉讓他人所
      需之機票及住宿費用，亦顯有營利之意圖無疑。又被告甲○○及戊○○其餘之毒品交易，均屬小量分裝後再予賣出
      ，業已認定如前，參酌被告甲○○已先對胡東保有低價取
      得高價賣出之情形，足以認定被告2 人其餘毒品交易，也
      透過分裝過程賺取價差從中獲利，亦有營利之意圖無誤。
      況且，因毒品逐漸氾濫，政府查緝亦日益嚴厲，毒品獲取
      之管道也越趨不易，如無利可圖，應無甘冒被處重刑而從
      事交易之理，故被告2 人販賣第二級毒品之營利意圖，即
      堪認定。
（六）被告2 人於警訊中均有多次陳述，且前後不一，考量較後
      之陳述，為警方根據事證反覆推研後再為訊問，亦為被告
      2 人已無遭逮捕之慌亂後所言，又與其餘事證相符，因而
      採信被告2 人最後1 次警訊之內容。至於被告2 人事後於
      檢察官訊問時、原審及本院審理中翻供，以及其餘被告以
      外之人有關並無毒品交易之陳述，皆與前述認定事實所憑
      之證據難以契合，且如理由欄第一項所述，可能出於利己
      與利人之動機，而有故為不實陳述之狀況，自不能據以作
      為有利被告之認定。證人甲○○於本院審理時所為有利於
      被告戊○○之證言、證人乙○○於本院審理中之證言，均
      顯係事後迴護之詞，均不足為告等有利認定之依據，併予
      敘明。
（七）綜上所述，被告2 人所稱並無毒品交易，亦無營利意圖等
      辯解，均與事證不合，顯屬推諉卸責之詞，不能採信。本
      件事證明確，被告2人犯行均堪認定，應予依法論科。
三、按被告甲○○攜帶甲基安非他命搭機返回澎湖縣馬公市，及
    被告甲○○與戊○○共同攜帶甲基安非他命搭機返回澎湖縣
    馬公市之行為，因其此項行為已經跨越縣市，且每次之重量
    均以台錢（每台錢為3.75公克）計，其數量非少，應已達於
    運輸之行為，核被告等此部分所為，均係犯毒品危害防制條
    例第4 條第2 項之運輸第二級毒品罪。被告等2 人持有第二
    級毒品之低度行為，均應為運輸之高度行為所吸收，不另論
    罪。被告甲○○前後5 次運輸，其時間緊接，方法相同，所
    犯罪名同一，顯係基於概括之犯意反覆為之，應依連續犯之
    規定論以一罪；被告2 人就附表三編號4 部分，有犯意之聯
    絡與行為之分擔，均為共同正犯。又被告2 人販賣第二級毒
    品所為，均係犯毒品危害防制條例第4 條第2 項之販賣第二
    級毒品罪（檢察官於原審法院審理辯論時，雖追加被告戊○○轉讓第二級毒品罪名。惟被告戊○○係犯販賣第二級毒品
    罪，已經敘述如前，自不另構成轉讓第二級毒品罪，此部分
    因檢察官係就同一事實同時起訴販賣第二級毒品罪名及轉讓
    第二級毒品罪2 罪，故就轉讓第二級毒品罪部分自不另為無
    罪判決之諭知）。被告2 人持有第二級毒品之低度行為，均
    應為販賣之高度行為所吸收，不另論罪。被告2 人就如附表
    二所示販賣第二級毒品之犯行，有犯意聯絡及行為分擔，均
    為共同正犯。被告2 人先後多次販賣第二級毒品之行為，均
    時間緊接，方法相若，罪名相同，顯係各基於概括犯意所為
    ，為連續犯，均應依刑法第56條之規定論以一罪。被告2 人
    前後所犯運輸第二級毒品罪及販賣第二級毒品罪2 罪間，有
    方法結果之牽連關係，為裁判上1 罪，均應從其較重之販賣
    第二級毒品罪處斷。至公訴人另以：被告戊○○除涉及附表
    二所載販賣第二級毒品事實外，尚涉及附表一編號3 、編號
    4 所載2 次販賣第二級毒品罪嫌等語。惟遍觀全卷資料，附
    表一編號3 、編號4 之毒品交易，均為被告甲○○單獨所為
    ，與被告戊○○並無關聯，而檢察官於原審首次到庭行準備
    程序時，即就附表一編號3 部分減縮被告戊○○犯罪事實（
    原審法院卷60頁11行），又根據檢察官起訴書附表編號11備
    註欄之記載，有關本判決附表一編號4 之事實，亦未說明被
    告戊○○有何販賣毒品之意思聯絡或行為分擔存在。因此，
    此部份公訴意旨容有誤會，因檢察官就此部分係與前揭有罪
    部分，以裁判上一罪關係提起公訴，此部分爰不另為無罪之
    諭知。
四、原審據以論罪科刑，固非無見。惟按被告甲○○攜帶該甲基
    安非他命搭機返回澎湖縣馬公市，及其與戊○○共同攜帶甲
    基安非他命搭機返回澎湖縣馬公市之行為，均構成運輸第二
    級毒品罪，已如前述，原判決就此部分認為不構成運輸第二
    級毒品罪，尚有未洽。被告甲○○、戊○○上訴意旨，仍執
    前詞，否認販賣第一級毒品，指摘原判決不當，雖無理由，
    但原判決既有上開可議之處，自仍應由本院將原判決撤銷改
    判。爰審酌被告甲○○有傷害前科，被告戊○○有偽造有價
    證券及傷害前科，有臺灣高等法院被告全國前案紀錄表附卷
    可稽，雖不構成累犯，但素行欠佳，其等運輸毒品至澎湖後
    ，多次販賣第二級毒品牟利，次數不少，多人購買毒品之結
    果，造成犯罪根源，助長他人吸毒惡習，但犯罪後曾經坦承
    ，並非全無悔意，因而根據2 人販賣毒品次數及參與程度之
    區別，分別量處如主文第2 項所示之刑。至扣案物品中，行
    動電話1 支及紅色小冊1 本，屬於被告2 人所有販賣毒品所
    用之物，業據認定如前，封口機1 臺、夾鍊袋64個、膠布6
    捲、剪刀1 支、鐵線1 支、湯匙1 支等物品，亦屬被告甲○○所有分裝甲基安非他命以供販賣之用具，業據被告戊○○
    陳明在卷（警卷20頁正面第9 行、22頁正面第7 行），均應
    依毒品危害防制條例第19條第1 項規定宣告沒收。另被告甲○○販賣毒品所得總計35100 元，其中5100元亦屬被告戊○○販賣毒品所得，應依同前規定宣告沒收，且如全部或一部
    不能沒收時，以其財產抵償之。其餘扣案之施用毒品用具及
    施用毒品殘渣，屬被告2 人施用毒品之物件，與本件販賣毒
    品案情無關，不另宣告沒收。
五、被告甲○○經合法傳喚，無正當理由不到庭，爰不待其陳述
    ，逕行判決。
據上論結，應依刑事訴訟法第369 條第1 項前段、第371 條、第
364 條、第299 條第1 項前段，毒品危害防制條例第4 條第2 項
、第19條第1 項，刑法第11條前段、第28條、第55條、第56條，
判決如主文。
本案經檢察官張金塗到庭執行職務。
中　　華　　民　　國　　94　　年　　8 　　月　　18　　日
                  刑事第九庭    審判長法  官  任森銓
                                      法  官  張盛喜
                                      法  官  郭玫利
以上正本證明與原本無異。
如不服本判決應於收受本判決後10日內向本院提出上訴書狀，其
未敘述上訴理由者，並得於提起上訴後10日內向本院補提理由書
狀（均須按他造當事人之人數附繕本）「切勿逕送上級法院」。
中　　華　　民　　國　　94　　年　　8 　　月　　18　　日
　　　　　　　　　　　　　　　　　　　書記官  蘇恒仁
附錄
本件判決論罪科刑法條：毒品危害防制條例第4 條製造、運輸、
販賣第一級毒品者，處死刑或無期徒刑；處無期徒刑者，得併科
新臺幣10,000,000萬元以下罰金。
製造、運輸、販賣第二級毒品者，處無期徒刑或 7 年以上有期徒
刑，得併科新臺幣 7,000,000萬元以下罰金。
製造、運輸、販賣第三級毒品者，處 5 年以上有期徒刑，得併科
新臺幣 5,000,000元以下罰金。
製造、運輸、販賣第四級毒品者，處 3 年以上 10 年以下有期徒
刑，得併科新臺幣 3,000,000元以下罰金。
製造、運輸、販賣專供製造或施用毒品之器具者，處 1 年以上 7
年以下有期徒刑，得併科新臺幣 1 百萬元以下罰金。
前五項之未遂犯罰之。
 附表一：
┌──┬────┬────┬───────┬──────┬───────┐
│編號│犯罪時間│犯罪地點│販售毒品（安非│ 販售所得   │ 備註         │
│    │        │        │他命）重量    │（新臺幣）  │              │
├──┼────┼────┼───────┼──────┼───────┤
│一  │九十三年│澎湖縣  │一錢          │ 七千元     │ 甲○○自己出 │
│    │二月四日│馬公市  │              │            │ 資購買毒品， │
│    │某時許  │光復路  │              │            │ 再販售一錢之 │
│    │        │世樺飯店│              │            │ 毒品給胡東保 │
│    │        │八０六室│              │            │ 。           │
├──┼────┼────┼───────┼──────┼───────┤
│二  │九十三年│澎湖縣  │一點五錢      │ 一萬二千元 │ 甲○○自己出 │
│　　│二月二十│馬公市  │　　　        │ 　         │ 資購買毒品， │
│　　│日某時許│光復路  │              │            │ 再販售一點五 │
│    │        │世樺飯店│              │            │ 錢之毒品給胡 │
│    │        │八０六室│              │            │ 東保。       │
├──┼────┼────┼───────┼──────┼───────┤
│三  │九十三年│澎湖縣  │二錢　　　　　│ 一萬一千元 │ 甲○○將自己 │
│    │三月初某│馬公市  │              │            │ 出資購買之毒 │
│    │日某時許│光復路  │              │            │ 品販售二錢給 │
│    │        │世樺飯店│              │            │ 胡東保。     │
│    │        │八０一室│              │            │              │
├──┼────┼────┼───────┼──────┼───────┤
│四  │九十三年│澎湖縣  │一小包        │            │              │
│    │五月二日│馬公市  │（數量不詳）  │ 一千元     │ 甲○○自己出 │
│    │某時許  │東文里  │              │ （尚未取得 │ 資購買毒品後 │
│    │        │五十之十│              │ 此筆款項） │ ，再販售一千 │
│    │        │三號二０│              │            │ 元之毒品給許 │
│    │        │一室    │              │            │ 中銘），惟該 │
│    │        │        │              │            │ 款項尚未收取 │
│    │        │        │              │            │ 。           │
└──┴────┴────┴───────┴──────┴───────┘
 附表二 ：
┌──┬────┬────┬───────┬──────┬───────┐
│編號│犯罪時間│犯罪地點│販售毒品（安非│ 販售所得   │ 備註         │
│    │        │        │他命）重量    │（新臺幣）  │              │
├──┼────┼────┼───────┼──────┼───────┤
│一  │九十三年│澎湖縣  │一小包        │ 一千元     │ 甲○○自己出 │
│    │四月二十│馬公市  │（數量不詳）  │ （尚未取得 │ 資購買毒品後 │
│    │九日上午│東文里  │              │ 此筆款項） │ ，由乙○○（ │
│    │九時許  │五十之十│              │            │ 志奇）以電話 │
│    │        │三號二０│              │            │ 聯絡戊○○（ │
│    │        │一室    │              │            │ ０九七一一二 │
│    │        │        │              │            │ 八一四五）購 │
│    │        │        │              │            │ 買毒品事宜後 │
│    │        │        │              │            │ ，再由甲○○ │
│    │        │        │              │            │ 販售所持有一 │
│    │        │        │              │            │ 千元之毒品給 │
│    │        │        │              │            │ 乙○○，惟尚 │
│    │        │        │              │            │ 未取得該款項 │
│    │        │        │              │            │ 。           │
├──┼────┼────┼───────┼──────┼───────┤
│二  │九十三年│澎湖縣  │一小包        │ 四千元     │ 甲○○自己出 │
│　　│四月三十│馬公市  │（數量不詳）  │ （尚未取得 │ 資購買毒品後 │
│　　│日二十一│公車總站│              │ 此筆款項） │ ，由丁○○（ │
│    │時許    │前      │              │            │ 嘟嘟）以電話 │
│    │        │        │              │            │ 聯絡戊○○（ │
│    │        │        │              │            │ ０九七一一二 │
│    │        │        │              │            │ 八一四五）購 │
│    │        │        │              │            │ 買毒品事宜後 │
│    │        │        │              │            │ ，再由戊○○ │
│    │        │        │              │            │ 向甲○○拿取 │
│    │        │        │              │            │ 四千元之毒品 │
│    │        │        │              │            │ 販售給丁○○ │
│    │        │        │              │            │ 惟尚未取得該 │
│    │        │        │              │            │ 款項。       │
├──┼────┼────┼───────┼──────┼───────┤
│三  │九十三年│澎湖縣  │一小包　　　　│ 二千元     │ 甲○○自己出 │
│    │五月一日│馬公市  │（數量不詳）  │ （尚未取得 │ 資購買毒品後 │
│    │十八時許│東文里  │              │ 此筆款項） │ ，由姓名年籍 │
│    │        │全聯社  │              │            │ 不詳綽號「該 │
│    │        │大門前  │              │            │ 仔」之成年男 │
│    │        │        │              │            │ 子以電話聯絡 │
│    │        │        │              │            │ 戊○○（０九 │
│    │        │        │              │            │ 七一一二八一 │
│    │        │        │              │            │ 四五）購買毒 │
│    │        │        │              │            │ 品事宜後，再 │
│    │        │        │              │            │ 由戊○○向吳 │
│    │        │        │              │            │ 文彩拿取二千 │
│    │        │        │              │            │ 元之毒品販售 │
│    │        │        │              │            │ 給「該仔」， │
│    │        │        │              │            │ 惟該款項尚未 │
│    │        │        │              │            │ 收取。       │
├──┼────┼────┼───────┼──────┼───────┤
│四  │九十三年│澎湖縣  │一小包        │            │              │
│    │五月一日│馬公市  │（數量不詳）  │ 一千元     │ 甲○○自己出 │
│    │十九時許│東文里  │              │            │ 資購買毒品後 │
│    │        │活動中心│              │            │ ，由王孝杰（ │
│    │        │小公園前│              │            │ 少杰）聯絡歐 │
│    │        │        │              │ 　　　　　 │ 家雄（０九七 │
│    │        │        │              │  　　　    │ 一一二八一四 │
│    │        │        │              │            │ 五）購買毒品 │
│    │        │        │              │            │ 事宜後，再由 │
│    │        │        │              │            │ 戊○○向吳文 │
│    │        │        │              │            │ 彩拿取一千元 │
│    │        │        │              │            │ 毒品販售給王 │
│    │        │        │              │            │ 孝杰。　　　 │
├──┼────┼────┼───────┼──────┼───────┤
│五  │九十三年│澎湖縣  │一小包        │ 一千元     │ 甲○○自己出 │
│    │五月一日│馬公市  │（數量不詳）  │            │ 資購買毒品後 │
│    │二十三時│東文里  │              │            │ ，由姓名年籍 │
│    │許      │全聯社  │              │            │ 不詳綽號「蔡 │
│    │        │大門前  │              │            │ 頭」之成年男 │
│    │        │        │              │            │ 子以電話聯絡 │
│    │        │        │              │            │ 戊○○（０九 │
│    │        │        │              │            │ 七一一二八一 │
│    │        │        │              │            │ 四五）購買毒 │
│    │        │        │              │            │ 品事宜後，再 │
│    │        │        │              │            │ 由戊○○向吳 │
│    │        │        │              │            │ 文彩拿取一千 │
│    │        │        │              │            │ 元之毒品販售 │
│    │        │        │              │            │ 給綽號「蔡頭 │
│    │        │        │              │            │ 」之男子。   │
├──┼────┼────┼───────┼──────┼───────┤
│六  │九十三年│澎湖縣  │一小包        │ 一千元     │ 甲○○自己出 │
│    │五月一日│馬公市  │（數量不詳）  │            │ 資購買毒品後 │
│    │十八時許│東文里  │              │            │ ，由姓名年籍 │
│    │        │社區小公│              │            │ 不詳綽號「該 │
│    │        │園前    │              │            │ 仔」之成年男 │
│    │        │        │              │            │ 子以電話聯絡 │
│    │        │        │              │            │ 戊○○（０九 │
│    │        │        │              │            │ 七一一二八一 │
│    │        │        │              │            │ 四五）購買毒 │
│    │        │        │              │            │ 品事宜後，再 │
│    │        │        │              │            │ 由戊○○向吳 │
│    │        │        │              │            │ 文彩拿取一千 │
│    │        │        │              │            │ 元之毒品販售 │
│    │        │        │              │            │ 給「該仔」， │
│    │        │        │              │            │ 「該仔」再將 │
│    │        │        │              │            │ 該毒品交給吳 │
│    │        │        │              │            │ 文志（綽號「 │
│    │        │        │              │            │ 燦仔」）。   │
├──┼────┼────┼───────┼──────┼───────┤
│七  │九十三年│澎湖縣  │一小包        │ 二千一百元 │  甲○○自己出│
│    │五月二日│馬公市  │（數量不詳）  │            │  資購買毒品後│
│    │十八時許│東文里  │              │            │  ，由姓名年籍│
│    │        │社區小公│              │            │  不詳綽號「該│
│    │        │園前    │              │            │  仔」之成年男│
│    │        │        │              │            │  子以電話聯絡│
│    │        │        │              │            │  戊○○（０九│
│    │        │        │              │            │  七一一二八一│
│    │        │        │              │            │  四五）購買毒│
│    │        │        │              │            │  品事宜後，再│
│    │        │        │              │            │  由戊○○向吳│
│    │        │        │              │            │  文彩拿取一千│
│    │        │        │              │            │  元之毒品販售│
│    │        │        │              │            │  給「該仔」。│
└──┴────┴────┴───────┴──────┴───────┘
附表三： （運輸毒品安非他命部分）
┌──┬────┬─────┬─────┬────┬───┐
│編號│時間    │購買地點  │數量      │金額    │行為人│
├──┼────┼─────┼─────┼────┼───┤
│1   │93年2月4│高雄市    │3 錢半（一│1錢為550│甲○○│
│    │日      │          │錢為3.75公│0元     │      │
│    │        │          │克）      │        │      │
├──┼────┼─────┼─────┼────┼───┤
│2   │93年2月2│高雄市六合│2至4錢    │1錢為650│甲○○│
│    │0日     │路夜市附近│          │0元     │      │
├──┼────┼─────┼─────┼────┼───┤
│3   │93年3 月│高雄市    │4錢       │1錢為500│甲○○│
│    │初      │          │          │0元     │      │
├──┼────┼─────┼─────┼────┼───┤
│    │93年3 月│高雄市    │2錢       │1錢為450│甲○○│
│4   │底      │          │          │0元     │戊○○│
├──┼────┼─────┼─────┼────┼───┤
│5   │93年4月2│高雄市    │1錢半     │1 錢6000│甲○○│
│    │0日     │          │          │元      │      │
└──┴────┴─────┴─────┴────┴───┘
